【裁判字號】    88,交易,548
【裁判日期】    890208
【裁判案由】    過失傷害
【裁判全文】
臺灣板橋地方法院刑事判決                        八十八年度交易字第五四八號
    公  訴  人  臺灣板橋地方法院檢察署檢察官
    被      告  甲○○
右列被告因過失傷害案件，經檢察官提起公訴（八十八年度偵字第二二九三七號），
本院判決如左：
    主  文
甲○○因過失傷害人，處罰金貳仟元，如易服勞役以參佰元折算壹日。
    事  實
一、甲○○於民國（下同）八十八年五月十日中午十二時十五分許，駕駛車號ＭＥＨ
    ─八二二號輕型機車沿台北縣新莊市○○路往桃園縣方向行駛，途經該路五一六
    之四二號前時，原應注意超車時須先鳴按喇叭二單聲或變換亮光一次，待前車減
    速靠邊或以手勢或亮右方向燈表示允讓後，後車始得超越，超越時並應顯示左方
    向燈並於前車左側保持半公尺以上之間隔超過，行至安全距離後，再顯示右方向
    燈駛入原行路線，而當時為日間、視線、路況良好，甲○○無不能注意之情形，
    其竟疏於注意上述事項，復未保持安全超車間隔距離，即貿然超越同向在前，由
    乙○○駕駛之車號ＱＵＷ─３５８號機車，致其機車右後視鏡與乙○○騎乘機車
    之左後視鏡相絆，造成乙○○人車倒地，受有雙膝挫擦傷八×五公分及左上臂瘀
    傷五×四公分等傷害。甲○○於車禍事故發生後，在現場等候警方處理並自首為
    肇事人，接受本院裁判。
二、案經被害人乙○○訴由台北縣警察局新莊分局報請台灣板橋地方法院檢察署檢察
    官偵查起訴。
    理  由
一、訊據被告甲○○供承於右揭時地騎乘機車發生車禍致被害人乙○○受有雙膝挫擦
    傷八×五公分及左上臂瘀傷五×四公分等傷害之事實，核與乙○○指訴情節相符
    ，並有診斷證明書在卷可稽。其雖矢口否認有過失情事，辯稱：當時是乙○○機
    車忽然向左偏，才撞到伊機車，伊有盡善良管理人注意義務，保持安全距離云云
    。
二、惟查：本件被害人乙○○於警偵訊及本院審理時均堅稱無忽然向左偏行之情形，
    本件車禍為被告未保持安全距離所致。而被告於警訊中陳稱：我騎乘機車與乙○
    ○所騎乘機車，係同方向行駛。因我左側超車，適乙○○所騎機車向左偏，致我
    右邊與乙○○左邊照後鏡相纏，致乙○○跌倒受傷．．．．．．．當時我僅願意
    賠償他的醫藥費及機車修理費，而乙○○再索求電腦修理費及工作損失，我認為
    沒道理等語（見偵查卷第五頁背面、第六頁正面警訊筆錄）。是以被告確係因超
    車而與乙○○所騎乘機車後視鏡相絆乃發生本件車禍。。參諸道路交通安全規則
    第一百零一條第三款、第四款明定「汽車超車時應注意須先鳴按喇叭二單聲或變
    換亮光一次，待前車減速靠邊或以手勢或亮右方向燈表示允讓後，後車始得超越
    ，超越時並應顯示左方向燈並於前車左側保持半公尺以上之間隔超過，行至安全
    距離後，再顯示右方向燈駛入原行路線。」，被告騎乘機車亦應遵行前揭規定，
    本件車禍發生之時為日間、視線、路況應屬良好（見現場照片二紙），被告非不
    能注意及此，依被害人指證與被告自白情節，被告並未先行鳴按喇叭或以燈光警
    示前車，待前車允讓後，再保持半公尺以上之安全間隔超車，致車禍肇事造成乙
    ○○受傷，應有過失甚明，被害人因本件車禍受傷，與被告之過失行為間亦有相
    當因果關係無誤，被告辯稱伊無過失云云，殊無可採，本件事證明確，被告過失
    犯行洵堪認定。
二、核被告所為係犯刑法第二百八十四條第一項前段之過失傷害罪。又被告於肇事後
    待警至現場處理並接受偵訊坦承為肇事人，有警訊筆錄可按，為對於未發覺之罪
    自首而受裁判，應酌減其刑。爰審酌被告過失情節、被害人傷勢尚屬輕微、被告
    肇事後已承諾賠償被害人醫療費用及機車修理費之態度等一切情狀，量處如主文
    所示之刑，並諭知如易科罰金之折算標準，以示懲戒。
據上論斷，應依刑事訴訟法第二百九十九條第一項前段，刑法第二百八十四條第一項
前段，刑法第六十二條前段、第四十二條第二項，罰金罰鍰提高標準條例第一條前段
、第二條判決如主文。
本案經檢察官郭學廉到庭執行職務。
中    華    民    國      八十九    年    二        月      八          日
                                        臺灣板橋地方法院交通法庭
                                              法  官  陳  恒  寬
右正本證明與原本無異
如不服本判決應於送達後十日內向本院提出上訴狀
                                              書記官  葉  瑩  庭
中    華    民    國      八十九    年    二        月      十五        日
附錄本案論罪科刑法條全文
刑法第二百八十四條第一項：因過失傷害人者，處六月以下有期徒刑，拘役或五百元
以下罰金，致重傷者，處一年以下有期徒刑，拘役或五百元以下罰金。


司法院資訊處製作；財團法人民間司法改革基金會備份。
